【裁判字號】    98,訴緝,288
【裁判日期】    981211
【裁判案由】    槍砲彈藥刀械管制
【裁判全文】
臺灣板橋地方法院刑事判決             98年度訴緝字第288號
公  訴  人  臺灣板橋地方法院檢察署檢察官
被      告  丙○○
指定辯護人  本院公設辯護人  戊○○
上列被告因違反槍砲彈藥刀械管制條例案件，經檢察官提起公訴
（98年度偵字第4266號），本院判決如下：
    主  文
丙○○未經許可，無故持有可發射子彈具有殺傷力之改造手槍，
累犯，處有期徒刑壹年拾月，併科罰金新臺幣陸萬元，罰金如易
服勞役，以新臺幣壹仟元折算壹日。扣案之具有殺傷力之改造手
槍壹枝（含彈匣壹個，槍枝管制編號：0000000000號
）沒收。
    事  實
一、丙○○前因妨害風化案件，經臺灣臺北地方法院以92年度易
    字第1966號判決判處有期徒刑5 月確定，復因偽造文書案件
    ，經本院以93年度簡字第2506號判決判處有期徒刑4 月確定
    ，嗣上開二案經本院以93年度聲字第2334號裁定合併定應執
    行有期徒刑7 月確定，於94年5 月9 日因徒刑易科罰金執行
    完畢（再犯本罪構成累犯）。詎猶不知悔改，明知非經主管
    機關許可，不得持有可發射子彈具有殺傷力之改造手槍及子
    彈，竟於98年1 月26日晚間11時30分許，在臺北縣三重市○
    ○○路上「黃金歲月」KTV 包廂內，以新臺幣7 萬元之代價
    ，向年籍不詳之成年男子甲○○購買具有殺傷力之仿WALTHE
    R 廠PPK/Ｓ型半自動手槍製造之槍枝換裝土造金屬槍管而成
    之改造手槍1 支（含彈匣1 個，槍枝管制編號：0000000000
    號），以及由金屬彈殼組合直徑7.9mm 金屬彈頭而成，具有
    殺傷力之非制式子彈1 顆，無故而持有之。嗣於98年2 月3
    日，因警於臺北縣林口鄉○○○路○ 段41巷35號前查獲丙○
    ○女友侯麗娟涉犯毒品案件，於同日上午7 時許經侯麗娟與
    丙○○帶同警方至臺北縣三重市○○○路5 號9 樓之1 進行
    附帶搜索，丙○○主動告知警方持有槍彈之事實並帶同警方
    至該址1 樓信箱內起出前開物品，始悉上情，並扣得前揭改
    造手槍1 支（含彈匣1 個）及子彈1 顆。
二、案經臺北縣政府警察局土城分局報請臺灣板橋地方法院檢察
    署檢察官偵查起訴。
    理  由
一、按被告以外之人於審判外之言詞或書面陳述，除法律有規定
    者外，不得作為證據，刑事訴訟法第159 條第1 項定有明文
    ；又被告以外之人於審判外之陳述，雖不符前4 條之規定，
    而經當事人於審判程序同意作為證據，法院審酌該言詞陳述
    或書面陳述作成時之情況，認為適當者，亦得為證據，同法
    第159 條之5 第1 項規定甚明。經查，本件被告、辯護人及
    檢察官於本院審理時，對於臺北縣政府警察局土城分局搜索
    扣押筆錄、扣押物品目錄表、內政部警政署刑事警察局槍彈
    鑑驗書等證據之證據能力均表示不爭執，復未於言詞辯論終
    結前，對前開證據之證據能力提出異議，本院審酌前揭證據
    作成之情況，亦無違法或不當之處，揆諸前揭規定，上開證
    據自均有證據能力無疑，合先敘明。
二、訊據被告丙○○對於上揭事實全部坦承不諱，復有前開改造
    手槍1 支及子彈1 顆扣案可資佐證。又上開扣案之改造手槍
    （含彈匣1 個，槍技管制編號：0000000000號）經送鑑定結
    果，認係改造手槍，係由仿WALTHER 廠PPK/Ｓ型半自動手槍
    製造之槍枝，換裝土造金屬槍管而成，擊發功能正常，可供
    擊發適用子彈使用，認具殺傷力；又扣案之子彈1 顆經送鑑
    定結果，認係非制式子彈，由金屬彈殼組合直徑7.9mm 金屬
    彈頭而成，經試射，可擊發，認具殺傷力等情，有內政部警
    政署刑事警察局98年2 月18日出具之刑鑑字第0980018131號
    槍彈鑑驗書附卷可稽（見98年度偵字第4266號卷第33-34 頁
    ）。綜上調查，自堪認被告前揭自白應與事實相符，本件事
    證明確，被告犯行堪以認定。
三、核被告丙○○所為，係犯槍砲彈藥刀械管制條例第8 條第4
    項之未經許可持有可發射子彈具有殺傷力之改造手槍罪，及
    同條例第12條第4 項之未經許可持有子彈罪。被告以一持有
    行為同時觸犯前開二罪，為想像競合犯，應從一重之未經許
    可持有改造手槍罪論處。復查被告有如事實欄所示之犯罪科
    刑執行前科，此有臺灣高等法院被告前案紀錄表1 份附卷可
    按，本件被告於受有期徒刑執行完畢後，5 年內再故意犯本
    件有期徒刑以上之罪，為累犯，依法加重其刑。又查被告於
    事實欄所示之時間，在其與侯麗娟帶同警員前往上址進行侯
    麗娟毒品案件之附帶搜索，尚未發覺被告本件持有槍彈之犯
    罪前，被告即先向警員表明其持有上開槍彈，並帶同警方至
    該址1 樓信箱內起出前開物品，且向警員報繳上開槍彈等情
    ，業據證人即警員丁○○到庭證述：我們是先在林口查獲侯
    麗娟，她涉犯毒品案件，於是我們帶同她到臺北縣三重市○
    ○○路5 號9 樓之1 的租屋處，在該處查到被告等語，及證
    人即警員乙○○到庭結證稱：我們當初是根據線報得知被告
    及侯麗娟涉有毒品罪嫌，因而前往林口查獲之，在去林口找
    被告及侯麗娟時，並未懷疑被告另涉有槍彈罪嫌，而在林口
    查獲被告時，我並沒有聽到我的同仁主動先問被告有無持有
    槍彈，當時也沒有關於被告持有槍彈的跡證，後來我們把被
    告及侯麗娟先帶回派出所，之後被告說要帶我們去起獲槍械
    ，我們就前往被告住處，被告在他住處樓下信箱拿出一個紙
    袋，自己打開紙袋，裡面有一把改造手槍及子彈等語明確，
    是被告辯稱本件伊有向警方自首等語，應堪予採信。故核被
    告此部分所為，業已符合槍砲彈藥刀械管制條例第18條第1
    項前段「自首並報繳其持有之全部槍彈」之要件，應依該條
    項前段之規定減輕其刑，並依法先加後減之。
四、爰審酌被告持有槍彈違禁物，對社會治安危害甚鉅，其犯罪
    之動機、目的、手段均非可取，惟本件尚無證據可資證明被
    告曾持扣案槍彈為其他不法行為，及被告犯後主動自首，自
    始即坦承犯行，態度良好等一切情狀，量處如主文所示之刑
    ，併就罰金部分諭知易服勞役之折算標準，以資懲儆。扣案
    之具有殺傷力之仿WALTHER 廠PPK/Ｓ型半自動手槍製造之槍
    枝換裝土造金屬槍管而成之改造手槍1 支（含彈匣1 個，槍
    枝管制編號：0000000000號）為違禁物，應依刑法第38條第
    1 項第1 款之規定宣告沒收。至於扣案之由金屬彈殼組合直
    徑7.9mm 金屬彈頭而成，具有殺傷力之非制式子彈1 顆，業
    於鑑驗時試射完畢而滅失，爰不另為沒收之諭知。
據上論斷，應依刑事訴訟法第299 條第1 項前段，槍砲彈藥刀械
管制條例第8 條第4 項、第12條第4 項、第18條第1 項前段，刑
法第11條、第55條、第47條第1 項、第42條第3 項、第38條第1
項第1 款，判決如主文。
本案經檢察官林常智到庭執行職務。
中    華    民    國    98    年    12    月    11    日
                  刑事第二十一庭 審判長法  官  陳信旗
                                       法  官  俞秀美
                                       法  官  許映鈞
以上正本證明與原本無異。
如不服本判決應於收受判決後10日內向本院提出上訴書狀，並應
敘述具體理由。其未敘述上訴理由者，應於上訴期間屆滿後20日
內向本院補提理由書（均須按他造當事人之人數附繕本）「切勿
逕送上級法院」。
                                       書記官  范煥堂
中    華    民    國    98    年    12    月    11    日
附錄本案論罪科刑法條全文
槍砲彈藥刀械管制條例第8條
未經許可，製造、販賣或運輸鋼筆槍、瓦斯槍、麻醉槍、獵槍、
空氣槍或第4條第1項第1款所定其他可發射金屬或子彈具有殺傷
力之各式槍砲者，處無期徒刑或5 年以上有期徒刑，併科新臺幣
1 千萬元以下罰金。未經許可，轉讓、出租或出借前項所列槍枝
者，處5 年以上有期徒刑，併科新臺幣1 千萬元以下罰金。
意圖供自己或他人犯罪之用，而犯前二項之罪者，處無期徒刑或
7 年以上有期徒刑，併科新臺幣1 千萬元以下罰金。
未經許可，持有、寄藏或意圖販賣而陳列第1 項所列槍枝者，處
3年 以上10年以下有期徒刑，併科新臺幣700 萬元以下罰金。
第 1 項至第 3 項之未遂犯罰之。
槍砲彈藥刀械管制條例第12條
未經許可，製造、販賣或運輸子彈者，處1 年以上7 年以下有期
徒刑，併科新台幣500 萬元以下罰金。
未經許可，轉讓、出租或出借子彈者，處6 月以上5 年以下有期
徒刑，併科新台幣300 萬元以下罰金。
意圖供自己或他人犯罪之用，而犯前二項之罪者，處3 年以上10
年以下有期徒刑，併科新台幣700 萬元以下罰金。
未經許可，持有、寄藏或意圖販賣而陳列子彈者，處5 年以下有
期徒刑，併科新台幣300 萬元以下罰金。
第 1 項至第 3 項之未遂犯罰之。

司法院資訊處製作；財團法人民間司法改革基金會備份。
